臺灣板橋地方法院刑事判決
公　訴　人　臺灣板橋地方法院檢察署檢察官
被　　　告　乙○○原名董俊哲.
上列被告因竊盜案件，經檢察官聲請以簡易判決處刑（聲請簡易
判決處刑書案號：九十四年度偵字第八四五七號），本院認不宜
逕以簡易判決處刑，改依通常程序審理，被告於本院準備程序中
就被訴事實為有罪之陳述，經本院合議庭裁定由受命法官獨任進
行簡式審判程序審理，並判決如下：
    主  文
乙○○攜帶兇器，於夜間侵入住宅竊盜，累犯，處有期徒刑捌月
。
    事  實
一、乙○○（原名董俊哲）於民國八十六年間因違反麻醉藥品管
    理條例案件，經本院以八十六年度簡字第四０號判決判處有
    期徒刑三月確定，於八十六年十月二十九日易科罰金執行完
    畢；復於八十八年間因賭博案件，經本院以八十八年度板簡
    字第二四九號判決判處罰金一千二百元確定，於八十八年十
    月二十九日罰金繳清執行完畢（以上於本案均未構成累犯）
    ，又於八十九年間因業務過失致死案件，經本院以八十九年
    度交訴字第四八號判決判處有期徒刑六月，嗣經上訴，由臺
    灣高等法院以八十九年度交上訴字第一０三號撤銷原判決，
    改判處有期徒刑三月確定，嗣於九十年二月二十日易科罰金
    執行完畢；再於九十二年間因違反毒品危害防制條例案件，
    經本院以九十二年度易字第一一九五號判決判處有期徒刑五
    月確定，於九十二年七月七日易科罰金執行完畢（以上業務
    過失致死罪及違反毒品危害防制條例案件之執行完畢部分於
    本案均構成累犯）。
二、乙○○猶不知悔改，竟意圖為自己不法之所有，於九十四年
    五月十二日凌晨四時三十分許（聲請簡易判決處刑書誤載為
    凌晨五時三十分許）之夜間，趁位於臺北縣樹林市○○路○
    段一九三號現有人居住之住宅大樓一樓門口未關閉之機會，
    而侵入該住宅大樓，並搭乘電梯至頂樓後走樓梯上陽台，以
    現場拾獲客觀上可供兇器使用之大型鐵剪一支，將該大樓住
    戶所共有之避雷針接地線剪斷後而竊取之，得手後，將竊得
    之避雷針接地線藏置於自備手提袋內，正欲離去之際，為據
    報前往現場處理之員警當場查獲，並扣得上揭行竊用之大型
    鐵剪一支。
三、案經臺北縣政府警察局樹林分局報請臺灣板橋地方法院檢察
    署檢察官偵查後聲請以簡易判決處刑，本院認不宜以簡易判
    決處刑，改依通常程序審理，因乙○○於本院準備程序中就
    被訴事實為有罪之陳述，經本院合議庭裁定以簡式審判程序
    審理。
    理  由
一、按法院對於檢察官聲請簡易判決處刑案件，於審理後認為被
    告所犯之罪不合刑事訴訟法第四百四十九條所定得以簡易判
    決處刑之案件者，應適用通常程序審判之，刑事訴訟法第四
    百五十一條之一第四項第一款、第四百五十二條分別定有明
    文，本件被告乙○○所犯之罪經本院審理後認不合刑事訴訟
    法第四百四十九條所定得以簡易判決處刑之情形，爰依刑事
    訴訟法第四百五十二條之規定，改依通常程序審理之，合先
    敘明。復按本案被告乙○○所犯係死刑、無期徒刑、最輕本
    刑為三年以上有期徒刑以外之罪，被告於準備程序中就前揭
    被訴事實為有罪之陳述，經本院告知簡式審判程序之旨，並
    聽取公訴人與被告之意見後，認無不得或不宜依簡式審判程
    序審理之情形，爰依刑事訴訟法第二百七十三條之一第一項
    之規定，以裁定由受命法官獨任進行簡式審判程序審理，併
    予敘明。
二、上揭犯罪事實，迭據被告乙○○於警詢、偵查中及本院審理
    時坦承不諱，核與被害人即本案遭竊住宅大樓管理委員會主
    任委員甲○○於警詢中指訴情節相符，並有贓物認領保管單
    一紙及查獲現場暨被告竊得贓物之照片共計十七幀在卷可稽
    ，復有扣案之大型鐵剪一支足資佐證。該扣案之大型鐵剪一
    支，材質為鐵質金屬，質地厚重，總重量達一點七公斤，兩
    隻手柄長度均為三十八點五公分，鐵剪頂部兩邊材質亦為鐵
    質金屬，均呈半圓弧形狀，以螺絲鎖住頂部中間處，使鐵剪
    兩邊得收縮伸展，伸展角度最大可達約二百七十度等情，業
    經本院審理時當庭勘驗屬實，有本院九十四年八月十二日當
    庭製作之勘驗筆錄一份附卷可查。堪認被告前開出於任意性
    之自白確與事實相符。本案事證明確，被告犯行堪以認定，
    應依法論科。
三、查本案扣得之大型鐵剪一支，經本院當庭勘驗結果，其客觀
    上足對人之生命、身體、健康、安全構成威脅，屬具有危險
    性之兇器無訛；又被告於本院審理時自承：行竊當時天色黑
    暗，尚未天亮等語（見本院九十四年八月十二日簡式審判筆
    錄第三頁），而臺灣臺北地區九十四年五月十二日之日出時
    間為凌晨五時十一分，亦有交通部中央氣象局編印之中華民
    國九十四年日出日沒時刻表一張附卷足憑，是被告於該日凌
    晨四時三十分許行竊，應屬夜間竊盜甚明；再查本案被告行
    竊地點係現有人居住之住宅大樓乙節，業據本院向承辦員警
    即臺北縣政府警察局樹林分局山佳派出所警員王榮悅查明屬
    實，有本院公務電話紀錄一份及該住宅大樓現場外觀及頂樓
    陽台照片十四幀在卷可查。核被告乙○○所為，係犯刑法第
    三百二十一條第一項第一款、第三款之攜帶兇器於夜間侵入
    住宅竊盜罪，聲請意旨就本案應適用之法條漏未論及刑法第
    三百二十一條第一款，尚有未洽，應予補充。又被告有如事
    實欄所載之犯罪科刑及執行紀錄，有臺灣高等法院被告前案
    紀錄表一份在卷可查，被告於受有期徒刑執行完畢後，五年
    內再犯有期徒刑以上之本罪，為累犯，應依刑法第四十七條
    之規定加重其刑。爰審酌被告年輕體健，竟不知努力工作，
    力求上進，反圖不勞而獲，素行非佳，並兼衡被告之生活狀
    況、智識程度及其犯罪之動機、目的、手段，攜帶兇器竊盜
    對人身安全具有潛在威脅所生之危害，被害人損失財物之價
    值，及被告犯罪後已坦承犯行，態度尚稱良好等一切情狀，
    量處如主文所示之刑，以示懲儆。
四、扣案之大型鐵剪一支，被告於警詢及本院審理時皆堅決否認
    為其所有，辯稱：鐵剪是現場撿到的，不是我所有的等語。
    衡諸被告於本院審理時已坦承攜帶兇器於夜間侵入住宅竊盜
    之犯行，倘扣案物品為其所有，被告實無單獨就此部分為否
    認之必要，是其此部分所述尚堪採信。準此，扣案之大型鐵
    剪一支尚無證據證明係被告所有之物，復非違禁物，爰不另
    為沒收之諭知，附此敘明。
據上論斷，應依刑事訴訟法第四百五十二條、第二百七十三條之
一第一項、第二百九十九條第一項前段，刑法第三百二十一條第
一項第一款、第三款、第四十七條，判決如主文。
本案經檢察官吳宗光提起公訴，檢察官馬中琍到庭執行職務。
中    華    民    國    94    年    8     月    22    日
                        刑事第十庭
                            法  官　高  奕  驤
以上正本證明與原本無異。
如不服本判決，應於送達後十日內，向本院提出上訴狀。
                            書記官  廖  舜  宜
中    華    民    國    94    年    8     月    22    日
附錄本案論罪科刑法條全文：
中華民國刑法第321條
 犯竊盜罪而有左列情形之一者，處六月以上、五年以下有期徒刑
：
一  於夜間侵入住宅或有人居住之建築物、船艦或隱匿其內而犯
之者。
二  毀越門扇、牆垣或其他安全設備而犯之者。
三  攜帶兇器而犯之者。
四  結夥三人以上而犯之者。
五  乘火災、水災或其他災害之際而犯之者。
六  在車站或埠頭而犯之者。
前項之未遂犯罰之。
